【裁判字號】    98,訴,1195
【裁判日期】    980430
【裁判案由】    毒品危害防制條例
【裁判全文】
臺灣臺中地方法院宣示判決筆錄          98年度訴字第1195號
公  訴  人  臺灣臺中地方法院檢察署檢察官
被      告  甲○○
                    國民
指定辯護人  本院公設辯護人  賴忠杰
上列被告因違反毒品危害防制條例案件，經檢察官提起公訴（九
十八年度毒偵字第七五五號），並聲請認罪協商，本院合議庭裁
定由受命法官獨任進行認罪協商程序後，於中華民國九十八年四
月三十日下午四時，在本院刑事第十四法庭宣示判決，出席職員
如下：
    法  官  林學晴
    書記官  簡雅文
法官起立朗讀判決主文、犯罪事實要旨、處罰條文、附記事項，
及告以上訴限制、期間並提出上訴狀之法院，且諭知記載其內容
：
一、主  文：
    甲○○施用第一級毒品，累犯，處有期徒刑壹年壹月。
二、犯罪事實要旨：
    甲○○前因施用毒品案件，經送觀察、勒戒後，因認無繼續
    施用毒品之傾向，於民國九十年二月一日執行完畢釋放，並
    由臺灣臺中地方法院檢察署檢察官以九十年度毒偵字第二七
    六號為不起訴處分確定。復因施用第一、二級毒品案件，再
    送觀察、勒戒後，認有繼續施用毒品之傾向，繼由本院以九
    十二年度毒聲字第二三九七號裁定令入戒治處所施以強制戒
    治，惟於九十三年一月九日因法律修正而免除戒治，刑責部
    分則經本院以九十二年度訴字第二三二五號判處有期徒刑七
    月、五月，合併定應執行有期徒刑十一月確定，於九十三年
    十二月八日縮刑期滿執行完畢而於翌日出監。又於九十四年
    間因施用第一、二級毒品案件，經本院以九十四年度訴字第
    二０八五號判處有期徒刑九月、五月；同年間再因贓物案件
    ，經本院以九十五年度沙簡字第二七九號判處有期徒刑四月
    ，上開案件合併定應執行有期徒刑一年三月確定，於九十六
    年二月二十七日縮刑期滿執行完畢而於翌日出監。再因施用
    毒品案件，經本院以九十五年度訴字第二九二一號判處有期
    徒刑一年、六月，嗣經本院依九十六年度聲減字第二三三八
    號裁定減刑為有期徒刑六月、三月，應執行有期徒刑八月確
    定，甫於九十六年十月三十日縮刑期滿而於翌日出監。詎其
    猶不知戒絕毒癮，又基於施用第一級毒品海洛因之犯意，於
    九十八年一月十四日上午七、八時許，在臺中縣大甲鎮○○
    路一五六巷二一號之住處內，以將海洛因加水稀釋後，再以
    針筒注射手臂血管之方式，施用第一級毒品海洛因一次。嗣
    於同日十三時十五分許，為警盤查並徵得其同意後，採集其
    尿液送驗結果，呈嗎啡、可待因陽性反應，始查悉上情。
三、處罰條文：
    毒品危害防制條例第十條第一項。
四、附記事項：
    查被告甲○○前因施用毒品案件，經送觀察、勒戒後，因認
    無繼續施用毒品之傾向，於九十年二月一日執行完畢釋放，
    並由臺灣臺中地方法院檢察署檢察官以九十年度毒偵字第二
    七六號為不起訴處分確定。復因施用第一、二級毒品案件，
    再送觀察、勒戒後，認有繼續施用毒品之傾向，繼由本院以
    九十二年度毒聲字第二三九七號裁定令入戒治處所施以強制
    戒治，惟於九十三年一月九日因法律修正而免除戒治，刑責
    部分則經本院以九十二年度訴字第二三二五號判處有期徒刑
    七月、五月，合併定應執行有期徒刑十一月確定，於九十三
    年十二月八日縮刑期滿執行完畢而於翌日出監。又於九十四
    年間因施用第一、二級毒品案件，經本院以九十四年度訴字
    第二０八五號判處有期徒刑九月、五月；同年間再因贓物案
    件，經本院以九十五年度沙簡字第二七九號判處有期徒刑四
    月，上開案件合併定應執行有期徒刑一年三月確定，於九十
    六年二月二十七日縮刑期滿執行完畢而於翌日出監。再因施
    用毒品案件，經本院以九十五年度訴字第二九二一號判處有
    期徒刑一年、六月，嗣經本院依九十六年度聲減字第二三三
    八號裁定減刑為有期徒刑六月、三月，應執行有期徒刑八月
    確定，甫於九十六年十月三十日縮刑期滿而於翌日出監等情
    ，有臺灣高等法院被告前案紀錄表及臺灣臺中地方法院檢察
    署刑案資料查註紀錄表各一份附卷可參，其於受徒刑執行完
    畢後五年以內，故意再犯本件有期徒刑以上之罪，應論以累
    犯，爰依刑法第四十七條第一項之規定加重其刑。
五、協商判決除有刑事訴訟法第四百五十五條之四第一項第一款
    於本訊問程序終結前，被告撤銷協商合意或檢察官撤回協商
    聲請者；第二款被告協商之意思非出於自由意志者；第四款
    被告所犯之罪非第四百五十五條之二第一項所定得以聲請協
    商判決者；第六款被告有其他較重之裁判上一罪之犯罪事實
    者；第七款法院認應諭知免刑或免訴、不受理者情形之一，
    及違反同條第二項「法院應於協商合意範圍內為判決；法院
    為協商判決所科之刑，以宣告緩刑或二年以下有期徒刑、拘
    役或罰金為限」之規定者外，不得上訴。
六、如有上開可得上訴情形，得自收受宣示判決筆錄送達之日起
    十日內，向本院提出上訴書狀，上訴於第二審法院。
中    華    民    國    98    年     4    月    30    日
                  臺灣臺中地方法院刑事第十四庭
                                  書記官  簡雅文
                                  法  官  林學晴
以上正本證明與原本無異。
上訴書如未敘述理由，應於上訴期間屆滿後20日內補提理由書於
本院。
                                  書記官  簡雅文
中    華    民    國    98    年     4    月    30    日
【附錄本案論罪科刑法條全文】
毒品危害防制條例第十條：
施用第一級毒品者，處六月以上五年以下有期徒刑。
施用第二級毒品者，處三年以下有期徒刑。


司法院資訊處製作；財團法人民間司法改革基金會備份。
